# 请教陈版，现金流列报问题？

提问人：SS1111 时间：2023-08-19 02:32:38
定期存单用于质押贷款时，因为受限，现金流分类为”支付其他与筹资活动有关的现金“，那定期存单质押到期后现金流是“收到其他与筹资活动有关的现金”还是收到的其他与经营活动有关的现金流哇？

回答人：chenyiwei
因为受限时是作为筹资活动项目从现金及现金等价物中减少的，与之相对应，在解除受限时，也是作为筹资活动的现金流入，即“收到其他与筹资活动相关的现金”。